臺灣桃園地方法院民事裁定
110年度司繼字第2816號
聲  請  人  臺灣新光商業銀行股份有限公司

法定代理人  李增昌  
訴訟代理人  謝政達  
代  理  人  戴芷芸  
被  繼承人  劉禎煒(亡)


關  係  人
即受選任人   石佩宜律師

上列聲請人聲請選任被繼承人劉禎煒遺產管理人事件，本院裁定
如下：
    主      文
選任石佩宜律師為被繼承人劉禎煒之遺產管理人。
准對被繼承人劉禎煒（男，民國00年0月0日出生、110年2月26日
死亡，國民身分證統一編號：Z000000000號，生前最後住所：桃
園市○○區○○路00巷000號）大陸地區以外之繼承人為承認繼承之
公示催告。
被繼承人劉禎煒之大陸地區以外之繼承人，應自本公示催告公告
於司法院網站之日起壹年內向本院陳報承認繼承，如不於公示期
限內陳報承認繼承時，被繼承人之遺產於大陸地區之繼承人依法
繼承、清償債權並交付遺贈物後，如有賸餘，歸屬國庫。
聲請程序費用由被繼承人劉禎煒之遺產負擔。
    理      由
一、按先順序繼承人均拋棄其繼承權時，由次順序之繼承人繼承
    ，其次順序繼承人有無不明或第四順序之繼承人均拋棄其繼
    承權者，準用關於無人承認繼承之規定。次按繼承開始時，
    繼承人之有無不明，而無親屬會議或親屬會議未於1個月內
    選定遺產管理人者，利害關係人得聲請法院選任遺產管理人
    ，並由法院依公示催告程序，定6個月以上之期限，公告繼
    承人，命其於期限內承認繼承，此觀民法第1176條第6項、
    第1177條、第1178條規定自明。
二、本件聲請意旨略以：緣聲請人臺灣新光商業銀行股份有限公
    司與被繼承人間有債權債務關係，因被繼承人於民國110年2
    月26日死亡，其名下上有不動產尚未處分，其法定繼承人均
    已聲明拋棄繼承，並經本院110年度司繼字第1349號准予備
    查在案，且其親屬會議並未於一個月內選定遺產管理人，爰
    依民法第1178條第2項之規定，聲明請求選任被繼承人之遺
    產管理人等語。
三、經查，聲請人臺灣新光商業銀行股份有限公司主張之上開事
    實，業據其提出借款契約書、桃園市○○區○○段0000地號土地
    之土地登記第二類謄本、被繼承人之除戶戶籍謄本及本院准
    予備查公告等件影本為證，堪信為真。又被繼承人之法定繼
    承人均已拋棄繼承等情，復經本院依職權調閱110年度司繼
    字第1349號卷核實無誤。次查，被繼承人死亡迄今已逾民法
    第1177條所定一個月期間，仍無親屬會議選任之遺產管理人
    向本院陳明或向聲請人為處理債務之表示，此有本院索引卡
    查詢資料在卷可稽，可認聲請人主張無親屬會議召集之事實
    為真。準此，堪認被繼承人所遺財產處於無人管領之狀態，
    是以，本件確有為被繼承人所遺財產指定遺產管理人之必要
    。經本院函詢桃園律師公會，有郭淳頤律師、石佩宜律師、
    鄭崇文律師具狀表示有意願擔任被繼承人所遺財產之遺產管
    理人，此有三位律師之陳報狀與同意書在卷可憑。而本院審
    酌石佩宜律師曾辦理遺產管理人及其他事件之情況，認石佩
    宜律師足堪勝任本件遺產管理人之職務，而聲請人雖稱本件
    遺產價值足以支應遺產管理人之報酬與費用，然如發生報酬
    與費用不足清償之情形，本院仍將依遺產管理人之聲請，依
    法裁定命聲請人墊付之。綜上，本件選任石佩宜律師為被繼
    承人之遺產管理人，應屬適當，且與法律規定相合，應予准
    許，並依法為公示催告。
四、依家事事件法第127 條第4 項之規定，裁定如主文。
五、如不服本裁定，應於送達後10日內向本院提出抗告狀，並應
    繳納抗告費新臺幣1,000 元。
中　　華　　民　　國　　111 　年　　2 　　月　　21　　日
                   家事法庭司法事務官　蔡淑蘭
以上正本係照原本作成。